【裁判字號】    97,簡上,188
【裁判日期】    970820
【裁判案由】    毀損
【裁判全文】
臺灣臺北地方法院刑事判決             97年度簡上字第188號
上  訴  人
即  被  告  甲○○
上列上訴人即被告因毀損案件，不服本院士林簡易庭於中華民國
97年6月17日所為97年度士簡字第330號第一審刑事簡易判決（聲
請簡易判決處刑案號：臺灣士林地方法院檢察署96年度偵字第15
291號），提起上訴，本院管轄第二審之合議庭判決如下︰
    主  文
上訴駁回。
甲○○緩刑貳年。
    事實及理由
一、本案經本院審理結果，認第一審判決以上訴人即被告甲○○
    所為係犯刑法第354條之毀損罪，判處拘役35日，如易科罰
    金，以新臺幣1000元折算1日，其認事用法均無違誤，量刑
    亦屬妥適，應予維持，除引用第一審刑事簡易判決書及檢察
    官聲請簡易判決處刑書記載之犯罪事實、證據及理由（如附
    件）外，並補充：被告於本院調查、審理時之自白（參本院
    民國97年7月15日準備程序筆錄第2頁、同年8月6日審判筆錄
    第2頁）。
二、上訴人即被告甲○○上訴意旨略以：已與告訴人乙○○已達
    成和解，伊本身無工作，家境清寒，且精神狀況不穩，希望
    能從輕量刑，賜予緩刑宣告為由。惟關於刑之量定及緩刑之
    宣告，係實體法上賦予法院得為自由裁量之事項，倘其未有
    逾越法律所規定之範圍，或濫用其權限，即不得任意指摘為
    違法（最高法院75年台上字第7033號判例意旨參照）。第一
    審法院斟酌卷內全部事證資料，並考量告訴人所受損害情形
    ，且被告尚未與告訴人達成民事和解賠償損害，而量處被告
    拘役35日，並諭知易科罰金之折算標準，經核刑度尚屬允恰
    ，無違法失衡之情形，雖未為緩刑宣告，但被告於原審審理
    期間尚未與告訴人和解，且未有何具體悔過表現，又未能具
    體指摘原審判決未予宣告緩刑有何違背法令之情事，進而請
    求撤銷原判決改判宣告緩刑，尚屬無據，其上訴應予駁回。
三、又查被告甲○○前未曾因故意犯罪受有期徒刑以上刑之宣告
    ，有臺灣高等法院被告全國前案紀錄表1份在卷可按，其因
    一時衝動，致罹刑章，為警查獲後於警偵訊及本院審理程序
    中始終坦承犯行，堪認已有悔意，且被告於本院審理時與告
    訴人乙○○成立和解，告訴人並當庭表示：已原諒被告之行
    為，同意給予被告自新機會等語（見本院97年7月15日準備
    程序筆錄），本院斟酌上開各情，認被告經此偵、審程序及
    刑之宣告，當知所警惕，而無再犯之虞，因認前開所宣告之
    刑，以暫不執行為適當，爰依刑法第74條第1項第1款規定，
    併予宣告緩刑2年，以啟自新。
據上論斷，應依刑事訴訟法第455 條之1 第1 項、第3 項、第36
8 條，第373 條，刑法第74條第1 項第1 款，判決如主文。
本案經檢察官洪三到庭執行職務。
中    華    民    國    97    年    8     月    20    日
                  刑事第七庭審判長法  官  林秀鳳
                                  法  官  吳祚丞
                                  法  官  汪梅芬
以上正本證明與原本無異。
本件不得上訴。
                                  書記官  張馨尹
中    華    民    國    97    年    8     月    20    日
附錄本案論罪科刑法條全文
中華民國刑法第354 條：
毀棄、損壞前二條以外之他人之物或致令不堪用，足以生損害於
公眾或他人者，處二年以下有期徒刑、拘役或五百元以下罰金。


司法院資訊處製作；財團法人民間司法改革基金會備份。
